# 关于不征税收入

提问人：Nathanedx 时间：2019-07-24 11:07:00
请教大家一个关于不征税收入的问题。
A 公司控股子公司B 为一家主营供暖项目的公司（主要为 BOT 类型）。在2018 年年报审计时，B 公司一个项目取得了 2000 万的政府财政补助，但尚未定义为属于不征税收入的范畴，所以计算所得税时将该部分收入正常计入应纳税所得额计算所得税。汇算清缴时，税务师依据财税 2011 第 70 号文件认定了 2000 万收入属不征税收入范畴，建议应确认递延所得税负债，但后续该项目发生的成本费用需纳税调增。目前该项目在资产负债表中的账面价值为 7500 万。
请问： 1 、确认递延所得税负债正确么？（ 2 ）若确认递延所得税负债在附注中如何披露？目前没有合适明细针对这种情况进行披露。

回答人：chenyiwei
一般情况下，不征税收入形成的递延收益及使用该不征税收入购建的资产均无需确认递延所得税资产或负债，所以不存在你说的问题。其理由是《企业会计准则第 18 号——所得税》第十一条和第十三条中的 “初始确认豁免”，即既不是企业合并且初始确认时既不影响会计利润也不影响应纳税所得额的资产、负债的初始确认不应确认递延所得税。